【裁判字號】    98,抗,397
【裁判日期】    980821
【裁判案由】    聲明異議
【裁判全文】
臺灣高等法院臺中分院民事裁定           98年度抗字第397號
抗  告  人  甲○○
上列抗告人與相對人香港商香港上海匯豐銀行股份有限公司等間
聲明異議事件，抗告人對於中華民國98年7月27日臺灣臺中地方
法院98年度司執聲字第14號裁定提起抗告，本院裁定如下：
      主      文
抗告駁回。
抗告程序費用由抗告人負擔。
      理      由
一、按不動產所有人設定抵押權後，於同一不動產上設定地上權
    或其他權利或出租於第三人，因而價值減少，致其抵押權所
    擔保之債權不能受滿足之清償者，執行法院得依聲請或依職
    權除去後拍賣之，此觀民法第八百六十六條、辦理強制執行
    事件應行注意事項第五十七項第四目規定及司法院大法官會
    議釋字第一一九號解釋意旨自明。本件債務人乙○○○○○
    ○以其所有如原裁定附表所示之不動產（下稱系爭不動產）
    提供擔保，於民國（下同）94年7月27日為相對人香港商香
    港上海匯豐銀行股份有限公司設定新台幣（下同）628萬元
    本金最高限額抵押權，於抵押權設定後之95年2月1日將系爭
    不動產出租予抗告人，經原法院以底價478萬3000元，定期
    於98年6月9日拍賣，無人應買，惟該最高限額抵押權所擔保
    之債權，債務人尚積欠472萬9979元及自96年11月15日起算
    之利息違約金（合計超過上開底價），其拍賣所定底價較所
    設定抵押權擔保之本金最高限額628萬元為低，且不及相對
    人主張之債權額，此項租賃權顯使系爭不動產減少其價值，
    致抵押權所擔保之債權不能受滿足之清償，原法院准相對人
    聲請除去該租賃權，核無不合。
二、抗告意旨略以：系爭不動產於97年12月30日拍賣時，並未記
    載出租予抗告人，仍無人應買，此次拍賣無人應買，與系爭
    不動產出租予抗告人無關。而抗告人亦已繳納租金至99年2
    月，且懷孕在身，不宜搬遷等語。惟如上所述，系爭不動產
    出租予抗告人確使相對人之抵押債權難獲全部清償。而抗告
    人繳納租金及是否不宜搬遷，與該租賃權是否影響抵押物之
    賣得價金並無關聯，自不得主張不得除去租賃權。原法院依
    相對人之聲請，裁定除去租賃權而為拍賣，並駁回抗告人對
    除去租賃權後拍賣之異議，於法有據。抗告意旨，指摘原裁
    定不當，為無理由，應予駁回。
三、據上論結，本件抗告為無理由。依強制執行法第三十條之一
    ，民事訴訟法第四百九十五條之一第一項、第四百四十九條
    第一項、第九十五條、第七十八條，裁定如主文。
中    華    民    國    98    年    8     月    21    日
                民事第一庭      審判長法  官  吳火川
                                      法  官  胡景彬
                                      法  官  饒鴻鵬
以上正本係照原本作成。
如不服本裁定應於裁定送達後10日內向本院提出抗告理由狀（須
按他造人數附具繕本），並繳納抗告裁判費新台幣1,000元。
                                      書記官  林明冬
中    華    民    國    98    年    8     月    24    日
                                                      Ｖ


司法院資訊處製作；財團法人民間司法改革基金會備份。
